【裁判字號】    92,抗,295
【裁判日期】    920530
【裁判案由】    聲請再審
【裁判全文】
臺灣高等法院刑事裁定                              九十二年度抗字第二九五號
    再審聲請人  甲○○
    即受判決人
右抗告人因公共危險案件，不服臺灣士林地方法院九十二年度聲再字第三號，中華民
國九十二年二月十二日第一審裁定，提起抗告，本院裁定如左：
    主      文
抗告駁回。
    理      由
一、按刑事訴訟法第四百二十條第一項第四款所定，原判決所憑之通常法院或特別法
    院之裁判已經確定裁判變更者，係指原確定判決依據另一裁判之認定而為有罪判
    決，茲該裁判經變更確定，則原確定判決自屬有誤，而予再審程序救濟之，必須
    原判決所憑之裁判已經確定裁判變更者，始足當之。
二、本件抗告人原聲請意旨略以：其於民國八十八年間，遭司法不公平公正，以致產
    生錯誤判決，受有期徒刑七月之冤獄，該案法院係採乙紙聲請人受騙及一時塗糊
    大意所簽之切結書為證據，與事實不符，法官所採自由心證與經驗法則互相違背
    。又聲請人所受侵占之冤枉判決雖未經撤銷，原審法院九十一年度交簡上字第五
    九號判決也不應就此認定聲請人為累犯並依法加重刑責，法院應謹慎查證；另聲
    請人也向監察院、法務部、司法院陳情，並向侵占案之真正涉嫌人康賴華提出偽
    證及侵占之告訴，案號分別為九十一年度偵字第五三四三號及九十一年他字第一
    七七六號），爰依法聲請再審。
三、原審法院以：原判決認定聲請人前於八十八年間，因侵占案件，經該院判處有期
    徒刑七月（八十八年易字第一三五號），並經本院駁回上訴確定（八十八年上易
    字第三九八六號），於九十年二月二十八日縮刑期滿執行完畢，而認定聲請人係
    累犯，並依法加重其刑，係以卷附本院被告全國前案紀錄表為證，而聲請人也承
    認有此一確定並執行完畢之侵占案件。因此，縱使聲請意旨所述內容屬實，在前
    述侵占案件尚未經確定裁判變更前，原判決無從逕為不同之認定，聲請人所提前
    開事由，並不符合刑事訴訟法第四百二十條第一項第四款之規定，而駁回其聲請
    。
四、抗告人提起抗告意旨，仍以其對侵占案之真正涉嫌人康賴華提出之偽證及侵占告
    訴，遭檢察官草率結案，復因其均非直接受害人，所為指訴僅屬告發性質，而不
    得再議，惟抗告人仍主張其於上揭侵占及偽證案件中確係直接被害人，可能係因
    其曾告發檢察官瀆職一事，引起檢察官不悅，感覺檢察官有官官相護之心態，沒
    有是非公理云云，指摘原裁定不當。經查，原確定判決認定抗告人於本件公共危
    險案件成立累犯之事實，所依憑之本院八十八年度上易字第三九八六號刑事判決
    雖經抗告人向本院提起再審之聲請在案，有本院被告全國前案紀錄表在卷可憑（
    見原審卷第十至十三頁），惟該判決迄今尚未經確定變更，抗告人以其於該案受
    有冤屈為由，認為於本件公共危險案件不應成立累犯，而提起再審之聲請，然於
    前開侵占案件之判決經變更且確定前，抗告人以之提起再審，仍與刑事訴訟法第
    四百二十條第一項第四款所定之要件有所未合。是抗告人提起抗告，仍執陳詞指
    摘原裁定不當，其抗告核無理由，應予駁回。
據上論斷，應依刑事訴訟法第四百十二條裁定如主文。
中    華    民    國      九十二      年      五      月      三十      日
                            臺灣高等法院刑事第十九庭
                                審判長法  官  許  國  宏
                                      法  官  洪  光  燦
                                      法  官  林  勤  純
右正本證明與原本無異。
不得再抗告。
                                      書記官  葉  瑩  庭
中    華    民    國      九十二      年      五      月      三十      日


司法院資訊處製作；財團法人民間司法改革基金會備份。
